【裁判字號】    90,訴,1662
【裁判日期】    901120
【裁判案由】    偽造文書
【裁判全文】
台灣台中地方法院刑事判決                          九十年度訴字第一六六二號
    公  訴  人  台灣台中地方法院檢察署檢察官
    被      告  己○○
                宇○○
                酉○○
                玄○○
                亥○○
                午○○
                癸○○○
                黃○○
                巳○○
                Ａ○○
                申○○
                丙○○
                子○○
                壬○○
右列被告因偽造文書等案件，經檢察官提起公訴（八十八年度偵字第一九一九九號、
第一九二００號、第一九二０一號），本院判決如左：
    主    文
己○○共同行使偽造私文書，足以生損害於他人，處有期徒刑月，如易科罰金，以
佰元折算壹日。如附表一編號１所示之各類所得扣繳暨免扣繳憑單正本壹張、附表
二編號１所示之職務証明書上「李金全」署押壹枚、「李金全」印文壹枚、「龍董企
業有限公司」印文壹枚，均沒收。
宇○○共同行使偽造私文書，足以生損害於他人，處有期徒刑月，如易科罰金，以
佰元折算壹日。緩刑貳年。如附表一編號２所示之各類所得扣繳暨免扣繳憑單正本
壹張、附表二編號２所示之職務証明書上「江秋榮」印文壹枚、「長榮開關有限公司
」印文壹枚，均沒收。
酉○○共同行使偽造私文書，足以生損害於他人，處有期徒刑月，如易科罰金，以
佰元折算壹日。緩刑貳年。如附表一編號３所示之各類所得扣繳暨免扣繳憑單正本
壹張、及各類所得扣繳暨免扣繳憑單影本上「承運鞋業股份有限公司」印文壹枚、附
表二編號３所示之員工在職證明書上「吳榮」署押壹枚、「吳榮」印文壹枚、「
承運鞋業股份有限公司」印文壹枚，均沒收。
玄○○共同行使偽造私文書，足以生損害於他人，處有期徒刑月，如易科罰金，以
佰元折算壹日。緩刑貳年。如附表一編號４所示之各類所得扣繳暨免扣繳憑單正本
壹張、附表二編號４所示之員工職務證明書上「劉順從」印文壹枚、「振達廣告社」
印文壹枚，均沒收。
亥○○共同行使偽造私文書，足以生損害於他人，處有期徒刑月，如易科罰金，以
佰元折算壹日。緩刑貳年。如附表一編號５所示之各類所得扣繳暨免扣繳憑單正本
壹張、附表二編號５所示之在職證明書上「盧啟盛」署押壹枚、「盧啟盛」印文壹枚
、「啟發塑膠股份有限公司」印文壹枚，均沒收。
午○○共同行使偽造私文書，足以生損害於他人，處有期徒刑月，如易科罰金，以
佰元折算壹日。緩刑貳年。如附表一編號６所示之各類所得扣繳暨免扣繳憑單正本
壹張、附表二編號６所示之在職證明書上「洪振南」印文壹枚、「萬柏興企業有限公
司」印文壹枚，均沒收。
癸○○○共同行使偽造私文書，足以生損害於他人，處有期徒刑月，如易科罰金，
以佰元折算壹日。緩刑貳年。如附表一編號７所示之各類所得扣繳暨免扣繳憑單正
本壹張、附表二編號７所示之在職證明書上「蕭章瑾」印文壹枚、「鼎浩廣告企劃有
限公司」印文壹枚，均沒收。
黃○○共同行使偽造私文書，足以生損害於他人，處有期徒刑月，如易科罰金，以
佰元折算壹日。緩刑貳年。如附表一編號８所示之各類所得扣繳暨免扣繳憑單正本
壹張、附表二編號８所示之在職證明書上「梁文忠」署押壹枚、「梁文忠」印文壹枚
、「浤峻汽車修配廠」印文壹枚，均沒收。
巳○○共同行使偽造私文書，足以生損害於他人，處有期徒刑月，如易科罰金，以
佰元折算壹日。緩刑貳年。如附表一編號９所示之各類所得扣繳暨免扣繳憑單正本
壹張、附表二編號９所示之員工職務証明書上「賴素娥」印文壹枚、「大晟機械板金
有限公司」印文壹枚，均沒收。
Ａ○○共同行使偽造私文書，足以生損害於他人，累犯，處有期徒刑月，如易科罰
金，以佰元折算壹日。如附表一編號１０所示之各類所得扣繳暨免扣繳憑單正本壹張
、附表二編號１０所示之職務證明書上「王金源」印文壹枚、「巨錞有限公司」印文壹
枚；服務證明書上「王金源」署押壹枚、「王金源」印文壹枚、「巨錞有限公司」印
文壹枚，均沒收。
申○○共同行使偽造私文書，足以生損害於他人，處有期徒刑月，如易科罰金，以
佰元折算壹日。如附表一編號所示之各類所得扣繳暨免扣繳憑單正本壹張、附表
二編號所示之員工服務證明書上「林永章」印文壹枚、「蒙得里安廣告有限公司」
印文壹枚；服務證明書上「林永章」署押壹枚、「林永章」印文壹枚、「蒙得里安廣
告有限公司」印文壹枚，均沒收。
丙○○共同行使偽造私文書，足以生損害於他人，處有期徒刑月，如易科罰金，以
佰元折算壹日。緩刑貳年。如附表一編號所示之各類所得扣繳暨免扣繳憑單正本
壹張、及各類所得扣繳暨免扣繳憑單影本上「禾山營造有限公司」印文壹枚、附表二
編號所示之在職證明書上「陳耀洲」署押壹枚、「陳耀洲」印文壹枚、「禾山營造
有限公司」印文壹枚；服務證明書上「陳耀洲」署押壹枚、「陳耀洲」印文壹枚、「
禾山營造有限公司」印文壹枚，均沒收。
子○○共同行使偽造私文書，足以生損害於他人，處有期徒刑月，如易科罰金，以
佰元折算壹日。緩刑貳年。如附表一編號所示之各類所得扣繳暨免扣繳憑單正本
壹張、附表二編號所示之職工服務證明書上「林璟寬」印文壹枚、「福程貿易有限
公司」印文壹枚，均沒收。
壬○○共同行使偽造私文書，足以生損害於他人，處有期徒刑月，如易科罰金，以
佰元折算壹日。如附表一編號所示之各類所得扣繳暨免扣繳憑單正本壹張、附表
二編號所示之在職證明書上「天霧有限公司」印文壹枚，均沒收。
    事    實
一、(一)己○○前曾於民國（下同）八十六年十二月間因違反動產擔保交易法案件，於
    八十八年三月二十九日經本院判處有期徒刑二月，如易科罰金以三百元折算一日
    ，於八十八年五月十日判決確定，於八十八年九月二十九日准予易科罰金執行完
    畢（不構成累犯）。(二)亥○○前曾於七十四年一月十五日因贓物案件，經台灣高
    雄地方法院判處有期徒刑五月，於七十四年三月七日判決確定，於七十四年三月
    二十七日送監執行，於七十四年五月十八日執行完畢。(三)午○○七十七年五月十
    七日因傷害案件，經台灣高等法院判處有期徒刑二月，如易科罰金以三十元折算
    一日確定，於七十七年七月十八日准予易科罰金執行完畢（不構成累犯）。(四)黃
    ○○前曾於七十三年五月三十一日因違反槍砲彈藥刀械管制條例案件，經本院判
    處有期徒刑六月，如易科罰金以三十元折算一日，於七十三年七月五日判決確定
    ，於七十三年七月三十一日准予易科罰金執行完畢；復於七十三年十一月九日因
    違反槍砲彈藥刀械管制條例案件，經本院判處有期徒刑一年四月，於七十四年一
    月二十三日經台灣高等法院台中分院判決上訴駁回，於七十四年五月二十三日經
    最高法院判決上訴駁回而告確定，於七十四年六月十二日入監執行，於七十五年
    五月二十五日縮短刑期執行完畢（不構成累犯）。(五)Ａ○○前曾於八十三年七月
    二十日因違反麻醉藥品管理條例案件，經本院判處有期徒刑四月，如易科罰金以
    三百元折算一日，嗣並經確定，於八十四年一月十九日准予易科罰金執行完畢出
    獄（此部分構成累犯）；復於八十四年八月十五日因違反麻醉藥品管理條例案件
    ，經本院判處有期徒刑三月，如易科罰金以三百元折算一日確定（其中違反槍砲
    彈藥刀械管制條例案件部分於八十四年三月二十二日經本院判處有期徒刑二月，
    如易科罰金以三百元折算一日，於八十四年八月十五日經台灣高等法院台中分院
    判決上訴駁回而告確定），並經定其應執行刑為有期徒刑四月，如易科罰金以三
    百元折算一日；復於八十四年九月十五日因違反藥事法案件，經本院判處有期徒
    刑一年六月，於八十五年二月十三日經台灣高等法院台中分院判決上訴駁回而告
    確定；上開三罪經定其應執行刑為有期徒刑一年九月，於八十五年四月二日送監
    執行；復於八十五年五月十五日因違反麻醉藥品管理條例案件，經本院判處有期
    徒刑六月，如易科罰金以三百元折算一日，於八十五年七月十五日接續執行，於
    八十六年四月二十六日縮短刑期假釋出獄，期間至八十七年六月十三日屆滿，假
    釋未經撤銷，其未執行之刑，以已執行論；復於八十八年九月二十日因毒品危害
    防制條例案件，經本院判處有期徒刑八月，於八十八年十一月十六日經台灣高等
    法院台中分院判決上訴駁回而告確定，於八十九年十月三十日接續執行；復於九
    十年一月四日因施用第一級毒品、第二級毒品案件，經本院分別判處有期徒刑八
    月、一年，並定其應執行刑為有期徒刑一年六月，於九十年四月十日經台灣高等
    法院台中分院分別判處有期徒刑五月、上訴駁回，並定其應執行刑為有期徒刑一
    年三月，於九十年四月二十六日判決確定，於九十年五月二十二日接續執行（現
    執行中）。(六)申○○前曾於八十一年三月四日因違反麻醉藥品管理條例案件，經
    本院判處有期徒刑六月，如易科罰金三十元折算一日，於八十一年四月十六日判
    決確定，於八十一年十一月十日准予易科罰金執行完畢；復於八十七年間因違反
    麻醉藥品管理條例案件，經本院判處有期徒刑六月，如易科罰金以三百元折算一
    日，於八十七年三月三十日判決確定，於八十七年九月二十二日送監執行，於八
    十八年三月十八日執行完畢；復於八十九年四月十二日因竊盜案件，經本院判處
    有期徒刑八月，於八十九年五月三十日經台灣高等法院台中分院判決上訴駁回，
    於八十九年五月三十日判決確定，於八十九年八月十日送監執行；復於八十九年
    六月二十八日因毒品危害防制條例案件，經台灣苗栗地方法院判處有期徒刑八月
    ，嗣並經確定，上開二罪經定其應執行刑為有期徒刑一年二月，於九十年十一月
    二日執行完畢（不構成累犯）。(七)丙○○於九十年八月三十一日因竊盜案件，經
    本院判處罰金三千元，如易服勞役以三百元折算一日，嗣並經確定（不構成累犯
    ）。(八)子○○前曾於八十四年間因賭博案件，經台灣南投地方法院判處罰金三千
    元，如易服勞役以三百元折算一日，於八十四年二月十九日判決確定，於八十四
    年六月一日繳納罰金執行完畢；復於八十五年間因賭博案件，經台灣南投地方法
    院判處罰金五千元，如易服勞役以三百元折算一日，於八十六年一月二十三日判
    決確定，於八十六年三月十三日繳納罰金執行完畢（不構成累犯）。(九)壬○○前
    曾於八十七年十二月二日因重利案件，經本院判處有期徒刑六月，緩刑三年，於
    八十七年十二月二十六日判決確定。
二、己○○、宇○○、酉○○、玄○○、亥○○、午○○、癸○○○、黃○○、巳○○、Ａ○○、申○○、丙○○、子○○、壬○○等人，因急需現金週轉，適見晏
    伸興業有限公司、中福興業有限公司（均設台中市○○路○段八十一號六樓Ｃ室
    ，下稱晏伸公司、中福公司）所刊登代辦信用貸款之廣告，乃分別與如附表一所
    示之各業務員（另案偵辦）接洽，惟己○○、宇○○、酉○○、玄○○、亥○○
    、午○○、癸○○○、黃○○、巳○○、Ａ○○、申○○、丙○○、子○○、壬○○等人因未任職，或因年收入太低，不符合信用貸款之條件，而中福公司之上
    開業務員因每辦成一件貸款，即可向公司領取新台幣（下同）一萬五千元不等之
    佣金，有利可圖，乃共同基於偽造文書及意圖為自己不法所有之犯意聯絡，由中
    福公司之業務員（詳如附表一所示之業務員）分別提供己○○、宇○○、酉○○
    、玄○○、亥○○、午○○、癸○○○、黃○○、巳○○、Ａ○○、申○○、丙○○、子○○、壬○○等人借款人之年籍等資料，經由中福公司之業務員陳思惠
    （另案由本院判處有期徒刑八月，緩刑三年）委請一姓名年籍不詳而被稱為「林
    先生」之成年男子，在不詳時間、地點，偽造如附表一所示內容之財政部台灣省
    中區國稅局各類所得扣繳暨免扣繳憑單（下稱扣繳憑單），及偽造申報單位及扣
    繳義務人之印章後，蓋用於附表二所示內容之職務証明書（或員工職務證明書、
    在職證明書、服務證明書、員工服務證明書、職工服務證明書）上，而偽造各所
    得人在各申報單位任職之職務証明書（或員工職務證明書、在職證明書、服務證
    明書、員工服務證明書、職工服務證明書），其中己○○之職務証明書並偽造負
    責人「李金全」署押一枚、宇○○之職務証明書並偽造負責人「江秋榮」署押一
    枚、酉○○之員工職務證明書並偽造負責人「吳榮」署押一枚、亥○○之在職
    證明書並偽造負責人「盧啟盛」署押一枚、黃○○之在職證明書並偽造負責人「
    梁文忠」署押一枚、Ａ○○之服務證明書並偽造負責人「王金源」署押一枚、申
    ○○之服務證明書並偽造負責人「林永章」署押一枚、丙○○之在職證明書並偽
    造「陳耀洲」署押一枚、服務證明書並偽造負責人「陳耀洲」署押一枚（詳如附
    表二備註欄所示，而壬○○部分，應其被列為負責人，故其署押、印文則屬真正
    ）。並於附表一所示之行使日期，在台中市第十一信用合作社經理鄭信吉或黃達
    政前往中福公司對保時，據以行使該偽造之扣繳憑單（正本及影本各一紙）及職
    務証明書（或員工職務證明書、在職證明書、服務證明書、員工服務證明書、職
    工服務證明書），而持向台中市第十一信用合作社辦理「歡心理財」免保人消費
    性貸款三十萬元，致台中市第十一信用合作社誤信渠等十四人個人年所得及職業
    符合貸款條件而陷於錯誤，均依台中市第十一信用合作社歡心理財免保人消費性
    貸款辦法准予貸款三十萬元，並核撥完畢，足以生損害於如附表所示之各申報單
    位、各扣繳義務人及台中市第十一信用合作社。己○○、宇○○、酉○○、玄○○、亥○○、午○○、癸○○○、黃○○、巳○○、Ａ○○、申○○、丙○○、
    子○○、壬○○等借款人於借得三十萬元後，除扣除各種費用外，尚需向中福公
    司購買納骨塔，實得僅約十餘萬元。嗣於八十八年一月二十七日，警方在台中市
    ○○路○段八十一號六樓查獲中福公司涉嫌違反公司法，再至台中市第十一信用
    合作社扣得借款人等人之擔保放款保管書信資料袋，共一千二百十一袋，始查悉
    上情。
三、案經台中縣警察局烏日分局移送台灣台中地方法院檢察署檢察官偵查起訴。
    理    由
一、訊據被告己○○、宇○○、酉○○、玄○○、亥○○、午○○、癸○○○、黃○○、巳○○、Ａ○○、申○○、丙○○、子○○、壬○○等人，對於右揭向透過
    中福公司向台中市第十一信用合作社貸款之事實，固供承不諱；惟被告己○○
    辯稱：我缺錢，看報紙，經過聯絡，當時我在全鴻齒輪工業公司工作，月薪兩萬
    九千，我交身分證影本、扣繳憑單給徐小姐，他說我資格不夠標準，但是她要幫
    我處理，後來叫我去對保，他叫我背一些資料，對保要問云云；被告宇○○辯
    稱：我看到放在車上的廣告，因當時缺錢，經過聯絡，到文心路的中福公司去，
    由一位胖胖的陳先生幫我辦的，我交身分證影本、存摺給他，他有要扣繳憑單但
    是我沒有給他。他跟我說我的資格差一點點，有跟我說要買靈骨塔。當時我在長
    榮開關有限公司擔任外務，月薪兩萬多。後來有去中福公司對保，十一信的人員
    對保的，業務員沒有叫我背資料云云；被告酉○○辯稱：我看到廣告打電話去
    問，由一位王經理幫我辦的，我交印章、身分證給他，當時我開計程車，王經理
    有跟我說我資格不符，他會幫我想辦法。有去中福公司對保，王經理有叫我背公
    司地址等，但是對保的人沒有問我年收入多少云云；被告玄○○辯稱：我缺錢
    ，我的老闆認識展雲與展林的經理，當時我在台中市○○路大聯盟廣告公司上班
    ，當時我跟老闆借錢，他說他沒錢借我，就介紹我去展雲借錢。當時我月薪兩萬
    五。業務員到我們公司時，我拿身分證影本給他，當時我很缺錢，我拜託他，他
    說他會幫我用，會當我保人云云；被告亥○○辯稱：我看報紙去的，當時我父
    親住院，我打電話過去，業務員張小姐叫我過去中福公司辦，張小姐年約三十幾
    歲。我交身分證影本、志泰貨運公司的扣繳憑單給她，我月薪四、五萬元，她有
    跟我說我資格不符，我說那我不要辦了，她說沒關係，她會叫總經理幫我作保，
    他會幫我辦好云云；被告午○○辯稱：我是萬柏興企業有限公司負責人，我交
    給他一些資料，石俊龍跟我說我資格不符，他說他會幫我辦理，但是我要付他傭
    金，後來他通知我去文心路對保。他說他要把我寫成負責人好像不妥，改成副總
    經理云云；被告癸○○○辯稱：我缺錢，看到夾報，業務員跟我說買靈骨塔可
    以辦貸款，當時我上班的月薪三萬元，我交身分證影本、扣繳憑單給他，公司地
    址在太原路一段，他有說資料不足的部分他會幫我辦好。申請書的名字是我簽的
    ，但是其他內容不是我寫的云云；被告黃○○辯稱：我開汽車修配廠，我是老
    闆，沒有公司登記。當時缺錢，我看到報紙廣告，我交身分證影本給業務員，他
    有說他會幫我辦好，但是我要付給他傭金，我有去中福公司對保，業務員沒有叫
    我背資料。我不知道他把扣繳憑單這麼寫，扣繳憑單上的負責人其實是我的工人
    。申請書名字是我簽的，其他資料不是我寫的云云；被告巳○○辯稱：我看報
    紙的，當時缺錢，由程先生與石俊龍幫我辦理，我交身分證影本、印章、存摺、
    我的不動產資料給他們。當時我在當清潔工，我與我太太兩人共約月薪四萬，業
    務員跟我說我資格不符，我說那我不要辦了，他就說他要想辦法，他說以後叫你
    來對保的時候，我再過去，有去文心路的中福公司對保。業務員沒有叫我背資料
    ，對保時也沒有問什麼。申請書的名字是我簽的。我不知道他把我的年收入寫成
    捌拾貳萬。他們怎麼弄的我不知道。我有跟他要權狀，但是靈骨塔的權狀沒有給
    我云云；被告Ａ○○辯稱：經由吳鐵志介紹，由一個男的業務員跟我說貸款三
    十萬得四十萬，他說資料他們會做，當時我沒有在巨錞公司上班，我有去文心路
    的中福公司一次，沒有去十一信。我只有簽最後面的名字，我簽名當時上面的資
    料都是空白的。但授信約定書不是我簽的。扣繳憑單與職務證明書我都沒有看過
    。沒有對保。我交身分證與印章給業務員，他說資料他們都會用好，叫我等拿錢
    就好云云；被告申○○辯稱：當時我沒有錢，去借錢後租計程車來開，我看到
    中福公司廣告，打電話過去的問的，一個廿幾歲的女孩子接的電話，我有拿存摺
    、身分證影本、印章給她，當時我在開計程車。月收入約兩萬元。我有去中福公
    司對保，至於有無叫我背資料，過那麼久了，我不記得了。有些是我寫的，授信
    約定書名字是我簽的。我交給她的印章，是不是就是上面蓋的這顆我不清楚。扣
    繳憑單、服務證明書我沒有看過。由莊小姐幫我辦的云云；被告丙○○辯稱：
    我要借錢來還帳，我看到報紙廣告，打電話過去接洽，後來由一位陳先生幫我辦
    理。當時我在歌仔戲團工作，當時月薪一萬八。業務員有跟我說我資格不符，他
    會幫我弄，但是要買靈骨塔，我沒有在營造廠上班，後來他有叫我去中福對保，
    他有教我要背資料，對保時，十一信的人員就看一看而已。申請書名字是我簽的
    ，我簽的時候，上面的資料都寫好了，上面的資料可能是陳先生的助手，另一個
    小姐寫的云云；被告子○○辯稱：我看報紙的，我當時失業，缺錢，我交給業
    務員身分證，他說他會幫我辦。沒有叫我背資料。當時我沒有在福成公司上班。
    對保時只有在十一信人員前蓋章。簽名部分之前就簽好了。當時我在打土木零工
    ，月收入有三萬左右云云；被告壬○○辯稱：我看報紙知道的，我開計程車要
    換車，需要錢，打電話過去中福，陳小姐叫我過去辦，她年約卅歲。她說幫我辦
    ，但是要買靈骨塔。我有交身分證、印章、與我太太的身分證影本，她說我資格
    不夠，要買靈骨塔當保證，一年後靈骨塔就可加倍獲利。對保之前，有叫我去講
    習，去參加講習的有很多人，叫我們如果問什麼就回答什麼，資料是對保才簽名
    的。我沒有在資料上所載的公司上班云云。經查：
  (一)本件右揭事實，有被告己○○、宇○○、酉○○、玄○○、亥○○、午○○、癸○○○、黃○○、巳○○、Ａ○○、申○○、丙○○、子○○、壬○○等十四人
    申請時所提出之『台中市第十一信用合作社「歡心理財」免保人消費性貸款借款
    申請書』、「台中市第十一信用合作社徵信報告書」、「台中市第十一信用合作
    社授信約定書」、「台中市第十一信用合作社消費性貸款個人信用等評定表」、
    「國民身分證」影本、「票據交換所第一類票據退票資料查詢簡覆單」、「票據
    交換所第二類票據退票資料查詢簡覆單」、「戶籍謄本」、「存摺」影本、「同
    意書」、「委託書」、如附表一所示之「各類所得扣繳暨免扣繳憑單」、如附表
    二所示之服務證明書（或在職證明書、員工在職證明書、職工服務證明書）等資
    料在卷可稽（分別裝於台中市第十一信用合作社擔保放款保管書件資料袋內，共
    十四袋）。而被告己○○於本院審理時供承：我交身分證影本、扣繳憑單給徐
    小姐，他說我資格不夠標準，但是她要幫我處理，後來叫我去對保，他叫我背一
    些資料，對保要問等語，核與其於警訊時供述：「我有提供金宏齒輪公司扣繳憑
    單，但徐碧濃說憑單上之所得金額不足。」等語相符；被告宇○○於警訊時供
    承：「（晏伸公司承辦人員陳國誠和你是否知道該扣繳憑單是假的？）知道，但
    我有說無法提供扣繳憑單，不辦了，但陳國誠說他有辦法辦理。」等語；被告
    酉○○於本院審理時供承：有去中福公司對保，王經理有叫我背公司地址等語；
    被告玄○○於本院審理供承：當時我在台中市○○路大聯盟廣告公司上班，對
    保那天，王先生叫我在資料上有蓋印章的地方就簽名等語，則以業務員王紹青業
    已在借款申請書上，將被告玄○○載明在「振達廣告社」任職「經理」一職，則
    被告玄○○在簽名時，業已知悉有關服務單位之資料係屬偽造者，至堪認定；
    被告亥○○於本院審理時供承：我交身分證影本、志泰貨運公司的扣繳憑單給她
    ，我月薪四、五萬元，她有跟我說我資格不符，我說那我不要辦了，她說沒關係
    ，她會叫總經理幫我作保，他會幫我辦好。張小姐有問我啟發公司的地址與電話
    等語，則以被告亥○○並未在啟發塑膠股份有限公司任職，而係在志泰貨運公司
    任職，且承辦之業務員張姓小姐，在被告亥○○提出志泰貨運公司扣繳憑單時，
    業已告知被告亥○○資格不符貸款條件，且要被告亥○○提供其承運貨物之公司
    「啟發塑膠股份有限公司」之地址與電話，矧會保證幫其辦好貸款，如是被告亥
    ○○應能知悉張小姐提供之資料係屬偽造，至堪認定；被告午○○於偵查時供
    承：在職証明實在，扣繳憑單我說我年薪不高可能無法貸款，業務員石先生說會
    替我準備等語；嗣於本院審理時供承：我交給他一些資料，石俊龍跟我說我資格
    不符，他說他會幫我辦理，但是我要付他傭金，後來他通知我去文心路對保。他
    說他要把我寫成負責人好像不妥，改成副總經理等語，再以，被告午○○係萬柏
    興企業有限公司之負責人，此為被告午○○所是認，且有財團法人金融徵信中心
    查詢資料在卷可稽，而被告午○○在對保當日亦知悉承辦業務員將之改列為副總
    經理，且年薪不高不符貸款條件，惟扣案之扣繳憑單、在職證明，將之列為副
    總經理，且年薪高達八十二萬元，且萬柏興企業有限公司負責人係列公司董事洪
    振南，矧扣繳憑單、在職證明上之「萬柏興企業有限公司」、「洪振南」之印文
    ，予以比較，亦屬不同，如是上開扣繳憑單、在職證明係屬偽造，且為被告午○○所明知，至堪認定；被告癸○○○於偵查時供承：二件（指扣繳憑單、在職
    證明）我都有提出來，他說會替我處理到可以貸款之程度、（合作社人員對保之
    前，業務員有無拿扣繳憑單及在職證明給你們事先瀏覽，以便依該資料內容回答
    ？）有，我有簽名，但沒有詳細看資料等語；嗣於本院審理時供承：他有說資料
    不足的部分他會幫我辦好等語。如是，被告癸○○○之承辦業務員即已告知可以
    處理到足以符合貸款之程度，且對保前亦曾將扣繳憑單、在職證明書交付給伊事
    先瀏覽，則被告癸○○○對於扣繳憑單、在職證明書係偽造，確已知悉，至堪認
    定；被告黃○○於偵查時供承：（合作社人員對保之前，業務員有無拿扣繳憑
    單及在職證明給你們事先瀏覽，以便依該資料內容回答？）我沒有詳細看，只叫
    我簽名，我與別人合開浤浚公司，但負責人不是我的名義，小公司沒有扣繳憑單
    等語，如是在對保前承辦業務員曾將扣繳憑單、在職證明書交付給伊事先瀏覽，
    則被告黃○○對於扣繳憑單、在職證明書係偽造，確已知悉，至堪認定；被告
    巳○○於本院審理時供承：業務員跟我說我資格不符，我說那我不要辦了，他就
    說他要想辦法等語，且參諸「借款申請書」上之資料，業已填寫完成，並由承辦
    之業務員簽寫「巳○○」三字後，再由被告巳○○另行書寫自己之姓名，亦即被
    告巳○○在自行簽名時，業務員已將資料填寫完成，再由被告巳○○再行簽名予
    以確認，則被告巳○○對於服務單位係屬偽造，應已知悉，至堪認定；被告Ａ
    ○○於本院審理時供承：由一男業務員跟我說貸款三十萬元得四十萬元，他說資
    料他們會做等語；被告申○○於本院審理時供承：莊家蓉說他會幫我弄好資料
    等語，參與證人莊家蓉於偵查時證述：（借款人知道資料袋內有此二份扣繳憑單
    及在職證明假資料嗎？）客戶知道等語；被告丙○○於本院審理時供承：後來
    他有叫我去中福對保，他有教我要背資料，對保時，十一信的人員就看一看而已
    等語；被告子○○於偵查時供承：（業務員有無向你們表示可以代為提供扣繳
    憑單及在職證明，但需增加手續費？）有等語；被告壬○○於偵查時供承：我
    有拿身分證，但他們說會替我準備證件等語，嗣於本院審理時供承：對保之前，
    有叫我去講習，去參加講習的有很多人，叫我們如果問什麼就回答什麼。資料是
    對保才簽名的。我沒有在資料上所載的公司上班等語。如是，被告己○○、宇○○、酉○○、玄○○、亥○○、午○○、癸○○○、黃○○、巳○○、Ａ○○、
    申○○、丙○○、子○○、壬○○等人，分別於填寫申請書或對保時，即已知悉
    上開扣繳憑單、及服務單位係偽造之事，且加以行使以便辦理貸款之事，至堪認
    定。
  (二)再以，(1)證人即台中市第十一信用合作社之專門委員黃達政於台灣台中地方法院
    檢察署八十八年度偵字第一九一九九號案件偵查時證述：「借款人都拿著正本出
    來，讓我與影本核對，相符後，才由他們自己或中福公司的人員蓋在其上。」、
    「因他們在對保時，才在現場蓋私章，表示他們所提出資料真實，我們才未質疑
    ，部分是親自訪查公司，部分以電話查明，還附公司地址相片，確定後始核准。
    」等語，嗣於本院八十九年訴緝字第五二０號案件審理時證述：「對保有時在中
    福公司，有時是在我們十一信的總社，對保的人員通常是由我及鄭信吉經理辦理
    ，我們要借款人他們在授信約定書上簽名蓋章，扣繳憑單上被告的印章，是被告
    在我面前親自蓋的，但我沒有問他們內容之真偽，我有核對扣繳憑單正本，核對
    時他們坐在我對面，至於在職證明書都是正本，我就沒有再核對，但是第二天鄭
    信吉都會打電話到他們公司詢問。」、「扣繳憑單上的印章是中福公司的協助人
    員蓋的，被告當時坐在對面，我有告知他們在核對扣繳憑單，他們應該知情，我
    們每次約辦三、五件至二十多件，每件約五分鐘。」等語（本院八十九年訴緝字
    第五二０號刑事判決）；(2)而證人鄭信吉於本院八十九年訴緝字第五二０號案件
    審理時證述：「現任台中市第十一信用合作社總社經理，我與黃達政互為授信或
    對保的工作，本案被告申請書上有黃達政的對保簽名，應該是由我徵信的，我有
    打電話向被告等徵信，詢問他們每月薪資、在公司的職位、公司成立多久等事項
    ，徵信的資料我都會紀錄在申請書上面或後面，被告回答的薪資資料都是大約的
    數字．．．我徵信的目的，主要是要求證他們是否確實在該公司上班。」等語（
    本院八十九年訴緝字第五二０號刑事判決）。如是，依證人證詞更可證明被告己○○、宇○○、酉○○、玄○○、亥○○、午○○、癸○○○、黃○○、巳○○
    、Ａ○○、申○○、丙○○、子○○、壬○○等十四人於辦理貸款時，確實明知
    上開辦理貸款之資料為偽造。
  (三)而證人陳思惠於警訊時證述：「全年扣繳憑單和在職證明確是我提供的，通常公
    司專員辦理客戶信用貸款都會向銀行辦理徵信（此部份工作係公司行政主任石惠
    禎辦理，客戶填具申請單後附新台幣伍佰元交予石主任，石主任再向台中第十一
    信用合作社查詢，若一切均無問題，我們續向客戶辦信用貸款）一般客戶辦理信
    用貸款，大都無法達到銀行的評分標準六十分，所以石協理要我們在辦理案件中
    提高申請人的職位，年資和全所得，所以整個公司都是利用偽造的全年扣繳憑單
    和在職證明提供給客戶辦理信用貸款。」、「（偽造扣繳憑單和在職證明如何取
    得？）分二部份取得，一由閱報取得連繫電話，剛開始是我主動連繫對方自稱姓
    『林』，熟了以後『林』先生每月均會主動和我連絡問我需不需要，我會視公司
    員工需要向其購買，全年扣繳憑單每份新台幣肆佰元，在職證明每份新台幣壹佰
    元。另一種方式則是自行至稅捐機關取得扣繳憑單空白表，然後依取得名片或電
    話簿公司電話以稅捐機關名義查詢負責人姓名、公司全名、扣繳單位統一編號，
    資料取得後以手寫方式逕自填記於空白表後彙整各項資料交給協理審核。全年扣
    繳憑單除偽造之外，單上之住址與公司之地址可說完全錯誤。」等語。參與被告
    己○○自承係在「全鴻齒輪工業公司」上班，並未在「龍董企業有限公司」任職
    ；被告宇○○自承在「長榮開關有限公司」任職外務員，並未經理一職；被告酉
    ○○自承申請時，係計程車司機，並未在「承運鞋業股份有限公司」任職；被告
    玄○○自承申請時，係在大聯盟廣告公司上班，並非在「振達廣告社」任職；
    被告亥○○自承申請時，係在「志泰貨運公司」上班，並非在「啟發塑膠股份有
    限公司」任職；被告午○○自承伊係「萬柏興企業有限公司」負責人，並非副總
    經理，且知悉業務員之列為副總經理；被告癸○○○自承有瀏覽過申請資料；被
    告黃○○亦自承瀏覽過申請資料；被告巳○○自承申請時，係擔任清潔工工作，
    並非在「大晟機械板金有限公司」任職；被告Ａ○○自承承辦業務員會幫伊做資
    料；被告申○○之承辦業務員莊家蓉證述被告申○○知悉扣繳憑單、在職證明係
    假的；被告丙○○自承未在「禾山營造有限公司」任職；被告子○○自承未在「
    福程貿易有限公司」任職；被告壬○○自承未在「天霧有限公司」任職等語。足
    見被告己○○、宇○○、酉○○、玄○○、亥○○、午○○、癸○○○、黃○○
    、巳○○、Ａ○○、申○○、丙○○、子○○、壬○○等人於提出申請時，渠等
    所提出予台中市第十一信用合作社之如附表一、二所示之扣繳憑單、職務証明書
    （或員工職務證明書、在職證明書、服務證明書、員工服務證明書、職工服務證
    明書），係屬偽造。
  (四)綜上，被告己○○、宇○○、酉○○、玄○○、亥○○、午○○、癸○○○、黃
    ○○、巳○○、Ａ○○、申○○、丙○○、子○○、壬○○等十四人前開所辯，
    無非係圖卸責之詞，委無足採。事證明確，被告己○○等十四人之右揭犯行，均
    洵堪認定。
二、(一)查扣繳憑單係刑法第二百十條所稱之私文書；職務証明書（或員工職務證明書
    、在職證明書、服務證明書、員工服務證明書、職工服務證明書）則屬同法第二
    百十二條之特種文書。核被告己○○、宇○○、酉○○、玄○○、亥○○、午○○、癸○○○、黃○○、巳○○、Ａ○○、申○○、丙○○、子○○、壬○○
    等十四人所為，均係各犯刑法第二百十六條、第二百十條行使偽造私文書罪、同
    法第二百十六條、第二百十二條之行使偽造特種文書罪及同法第三百三十九條第
    一項詐欺取財罪。(二)被告己○○、宇○○、酉○○、玄○○、亥○○、午○○、
    癸○○○、黃○○、巳○○、Ａ○○、申○○、丙○○、子○○、壬○○等十四
    人偽造私文書及特種文書之低度行為，應各為行使之高度行為所吸收，均不另論
    罪。(三)被告己○○與如附表一編號１所示承辦業務員徐碧濃間、宇○○與如附表
    一編號２所示承辦業務員陳國誠間、酉○○與如附表一編號３所示承辦業務員王
    姓經理間、玄○○與如附表一編號４所示承辦業務員王紹青間、亥○○與如附表
    一編號５所示承辦業務員王小姐間、午○○與如附表一編號６所示承辦業務員石
    俊龍間、癸○○○與如附表一編號７所示承辦業務員徐碧濃間、黃○○與如附表
    一編號８所示承辦業務員王鴻賓間、巳○○與如附表一編號９所示承辦業務員石
    俊龍、程鴻隆間、Ａ○○與如附表一編號１０所示承辦業務員不詳姓名男子間、申
    ○○與如附表一編號所示承辦業務員莊家蓉間、丙○○與如附表一編號所示
    承辦業務員陳志明間、子○○與如附表一編號所示不詳之人間、壬○○與如附
    表一編號所示不詳女子間，分別具有犯意之聯絡與行為之分擔，均各為共同正
    犯。(四)至陳思惠、「林先生」與被告己○○等十四人未有任何接觸，難認被告己○○等十四人事前即知悉各業務員係經由陳思惠轉交「林先生」進行偽造，自不
    得認被告己○○等十四人與陳思惠、「林先生」間，存有共犯之關係。(五)被告己○○、宇○○、酉○○、玄○○、亥○○、午○○、癸○○○、黃○○、巳○○
    、Ａ○○、申○○、丙○○、子○○、壬○○等十四人同時地行使偽造私文書及
    行使偽造特種文書，係一行為觸犯數罪名，為想像競合犯，應從較重之行使偽造
    私文書罪論處；(六)又被告己○○、宇○○、酉○○、玄○○、亥○○、午○○、
    癸○○○、黃○○、巳○○、Ａ○○、申○○、丙○○、子○○、壬○○等十四
    人所犯上開行使偽造私文書罪與詐欺取財罪間，有手段、目的之牽連關係，依刑
    法第五十五條後段規定從一重之刑法第二百十六條、第二百十條行使偽造私文書
    罪處斷。(七)查被告Ａ○○前曾八十三年七月二十日因違反麻醉藥品管理條例案件
    ，經本院判處有期徒刑四月，如易科罰金以三百元折算一日，嗣並經確定，於八
    十四年一月十九日准予易科罰金執行完畢出獄之事實，此有台灣台中地方法院檢
    察署刑案資料查註紀錄表在卷可按，其於五年之內再犯有期徒刑以上之本罪，係
    屬累犯，應依刑法第四十七條之規定加重其刑。(八)爰審酌被告己○○、宇○○、
    酉○○、玄○○、亥○○、午○○、癸○○○、黃○○、巳○○、Ａ○○、申○○、丙○○、子○○、壬○○等十四人因家庭因素急需現金周轉，為使銀行核准
    貸款，竟不惜以身試法，行使偽造之文書借貸，破壞社會金融交易安全及秩序，
    所生危害非淺，惟念及被告己○○等十四人因經濟困窘，始為此下策，又社會歷
    練不足，遭人唆使利用，且渠等嗣後仍有如期繳交不等之利息予台中市第十一信
    用合作社等一切情狀，各量處如主文所示之刑，並均諭知易科罰金之折算標準，
    以資懲儆（查被告等人行為後，刑法第四十一條業已於九十年一月十日修正公布
    ，同年月十二日生效，修正後刑法第四十一條第一項前段規定「犯最重本刑為五
    年以下有期徒刑以下之刑之罪，而受六個月以下有期徒刑或拘役之宣告，因身體
    、教育、職業、家庭之關係或其他正當理由，執行顯有困難者，得以一元以上三
    元以下折算一日，易科罰金。」，與修正前刑法第四十一條規定「犯最重本刑為
    三年以下有期徒刑以下之刑之罪，受六個月以下有期徒刑或拘役之宣告，因身體
    、教育、職業、家庭之關係，執行顯有困難者，得以一元以上三元以下折算一日
    ，易科罰金。」不同。比較新舊法結果，以新法較有利於行為人，故依刑法第二
    條第一項前段規定，本件自應適用裁判時之法律即修正後刑法第四十一條第一項
    前段之規定，併此敘明。）。(九)末查，被告宇○○、酉○○、玄○○、癸○○○
    、巳○○、丙○○、子○○等人未曾受有期徒刑以上刑之宣告，此有台灣台中地
    方法院檢察署刑案資料查註紀錄表附卷可查，因一時失慮，偶罹刑典，經此刑之
    宣告後，應知警惕而無再犯之虞，本院因認暫不執行其刑為當，予以宣告緩刑二
    年，以啟自新；而被告亥○○、午○○、黃○○等人前雖曾受有期徒刑以上刑之
    宣告，惟渠等於宣告刑執行完畢後五年以內未曾受有期徒刑以上刑之宣告，此有
    台灣台中地方法院檢察署刑案資料查註紀錄表附卷可查，因一時失慮，偶罹刑典
    ，經此刑之宣告後，應知警惕而無再犯之虞，本院因認暫不執行其刑為當，予以
    宣告緩刑二年，以啟自新。(十)(1)如附表一所示內容之扣繳憑單十四張，經被告己○○等十四人持向台中市第十一信用合作社辦理貸款申請後，除影本留存於台中
    市第十一信用合作社外，正本均已返還被告己○○等十四人，此觀之前開扣繳憑
    單上亦載有「本影本與正本相符，如有不實願負法律責任」等字樣自明，是該等
    扣繳憑單正本，既係被告己○○等十四人所有，且供為犯罪所用之物，雖因未扣
    案，惟不能證明業已滅失，應依刑法第三十八條第一項第二款宣告沒收；至於「
    影本」已因行使而非被告己○○等十四人所有，爰不諭知沒收；惟附表一編號
    有關被告丙○○之扣繳憑單影本上「禾山營造有限公司」印文一枚係以印章直接
    蓋用，係屬偽造，不問屬於犯人與否，應依刑法第二百十九條之規定宣告沒收；
    (2)至於如附表二所示內容之職務証明書（或員工職務證明書、在職證明書、服務
    證明書、員工服務證明書、職工服務證明書），業因行使交付予台中市第十一信
    用合作社申請貸款，不復屬被告己○○等十四人所有，惟其上各服務單位之印文
    、各負責人之印文，或署押｛編號１：「職務証明書」上之「李金全」署押一枚
    、「李金全」印文一枚、「龍董企業有限公司」印文一枚。編號２：「職務証明
    書」上之「江秋榮」印文一枚、「長榮開關有限公司」印文一枚。編號３：「員
    工職務證明書」上之「吳榮」署押一枚、「吳榮」印文一枚、「承運鞋業股
    份有限公司」印文一枚。編號４：「員工職務證明書」上之「劉順從」印文一枚
    、「振達廣告社」印文一枚。編號５：「在職證明書」上之「盧啟盛」署押一枚
    、「盧啟盛」印文一枚、「啟發塑膠股份有限公司」印文一枚。編號６：「在職
    證明書」上之「洪振南」印文一枚、「萬柏興企業有限公司」印文一枚。編號７
    ：「在職證明書」上之「蕭章瑾」印文一枚、「鼎浩廣告企劃有限公司」印文一
    枚。編號８：「在職證明書」上之「梁文忠」署押一枚、「梁文忠」印文一枚、
    「浤峻汽車修配廠」印文一枚。編號９：「員工職務證明書」上之「賴素娥」印
    文一枚、「大晟機械板金有限公司」印文一枚。編號１０：「職務證明書」上之「
    王金源」印文一枚、「巨錞有限公司」印文一枚、「服務證明書」上之「王金源
    」署押一枚、「王金源」印文一枚、「巨錞有限公司」印文一枚。編號：「員
    工服務證明書」上之「林永章」印文一枚、「蒙得里安有限公司」印文一枚、「
    服務證明書」上之「林永章」署押一枚、「林永章」印文一枚、「蒙得里安有限
    公司」印文一枚。編號：「在職證明書」上之「陳耀洲」署押一枚、「陳耀洲
    」印文一枚、「禾山營造有限公司」印文一枚、「服務證明書」上之「陳耀洲」
    署押一枚、「陳耀洲」印文一枚、「禾山營造有限公司」印文一枚。編號：「
    職工服務證明書」上之「林璟寬」印文一枚、「福程貿易有限公司」印文一枚。
    編號：「在職證明書」上之「天霧有限公司」印文一枚（至於「壬○○」署押
    、印文，因壬○○被列為負責人身分，則其署押、印文為真正）｝，均係偽造，
    不問屬於犯人與否，均應依刑法第二百十九條之規定宣告沒收；(3)至於編號６：
    「在職證明書」上之「洪振南」署押一枚。編號７：「在職證明書」上之「蕭章
    瑾」署押一枚。編號１０：「職務證明書」上之「王金源」署押一枚。編號：「
    員工服務證明書」上之「林永章」署押一枚。編號：「職工服務證明書」上之
    「林璟寬」署押一枚，均係以列印方式列印，其字體與其餘文字相同，僅能認為
    係在職證明書、職務證明書、員工服務證明書、職工服務證明書之一部分，尚難
    認係署押，不予沒收，(4)末者，如附表二所示內容之職務証明書（或員工職務證
    明書、在職證明書、服務證明書、員工服務證明書、職工服務證明書）上所蓋用
    之各服務單位及各負責人之印章，核屬「林先生」所偽造，被告等就此部分既與
    「林先生」無共犯之關係，依從刑依附主刑之原則，自不得在本案諭知沒收，附
    此敘明。
三、又按「各類所得扣繳及免扣繳憑單」乃商業會計法第十五條第一款所規定之「原
    始憑證」，屬商業會計憑證之一種（最高法院八十七年度台上字第五六七號判決
    參照），惟商業會計事務之處理應依商業會計法之規定處理，而該法所稱之商業
    會計事務，係指依據一般公認會計原則從事商業會計事務之處理及據以編制財務
    報表之謂（該法第一條、第二條參照），又會計事項之發生，均應取得或給與足
    以證明之會計憑證，商業會計憑證分為原始憑證及記帳憑證，商業應根據原始憑
    證，編製記帳憑證，根據記帳憑證登入帳簿（該法第十四條、第十五條、第十八
    條參照）。本案被告等人所行使之偽造「各類所得扣繳及免扣繳憑單」，其目的
    係是在作為向金融機構申請貸款之用，並非是要從事商業會計事務之處理及據以
    編制財務報表，且其所行使之偽造「各類所得扣繳及免扣繳憑單」亦非據以編製
    記帳憑證，會計事項不會因其之此項偽造行為而發生，是被告等人上開行為與商
    業會計法之規範目的無涉，與該法第七十一條之處罰目的及構成要件不符，此部
    分自不得論以該罪，併予說明。
四、另檢察官起訴被告戌○○、宙○○、乙○○、Ｂ○○、丁○○、戊○○、甲○○
    、辰○○、辛○○、寅○○、未○○、卯○○、庚○○、天○○、地○○即鄭叔
    娥、丑○○部分，渠等於本院審理時均未到庭，俟渠等到案後另行審理，併此敘
    明。
據上論斷，應依刑事訴訟法第二百九十九條第一項前段，刑法第二條第一項前段、第
二十八條、第二百十六條、第二百十條、第二百十二條、第三百三十九條第一項、第
五十五條、第七十四條第一款、第二款、第四十七條、第四十一條第一項前段（修正
後）、第二百十九條、第三十八條第一項第二款，罰金罰鍰提高標準條例第一條前段
、第二條，判決如主文。
中      華      民      國    九十      年     十一     月     二十     日
                                  台灣台中地方法院刑事第四庭
                                      法  官  顏  世  傑
右正本證明與原本無異。
如不服本判決，應於判決送達後十日內向本院提出上訴狀，上訴於台灣高等法院台中
分院( 須附繕本 )。
                                      書記官
中      華      民      國    九十      年     十一     月     二十     日
附錄本案論罪科刑法條全文：
刑法第二百十六條
  行使第二百十條至第二百十五條之文書者，依偽造、變造文書或登載不實事項或使
  登載不實事項之規定處斷。
刑法第二百十條：
  偽造、變造私文書，足以生損害於公眾或他人者，處五年以下有期徒刑。
刑法第二百十二條
  偽造、變造護照、旅券、免許證、特許證及關於品行、能力、服務或其他相類之證
  書、介紹書，足以生損害於公眾或他人者，處一年以下有期徒刑、拘役或三百元以
  下罰金。
刑法第三百三十九條第一項：
  意圖為自己或第三人不法之所有，以詐術使人將本人或第三人之物交付者，處五年
  以下有期徒刑、拘役或科或併科一千元以下罰金。
附表一：
┌──┬────┬────┬────┬──┬────────┬─────┬───────┐
│編號│所 得 人│給付總額│扣繳稅額│年度│申報單位        │扣繳義務人│承 辦 業 務 員│
│    │姓    名│(新台幣)│(新台幣)│    │                │          │行  使  日  期│
├──┼────┼────┼────┼──┼────────┼─────┼───────┤
│ １ │己○○  │723980元│35520元 │年│龍董企業有限公司│李金全    │徐碧濃        │
│    │        │        │        │    │                │          │年６月間    │
├──┼────┼────┼────┼──┼────────┼─────┼───────┤
│ ２ │宇○○  │828660元│49560元 │年│長榮開關有限公司│江秋榮    │陳國誠        │
│    │        │        │        │    │                │          │年７月日  │
├──┼────┼────┼────┼──┼────────┼─────┼───────┤
│ ３ │酉○○  │897300元│53838元 │年│承運鞋業股份有限│吳榮    │王經理        │
│    │        │        │        │    │公司            │          │年６月日  │
├──┼────┼────┼────┼──┼────────┼─────┼───────┤
│ ４ │玄○○  │812350元│48741元 │年│振達廣告社      │劉順從    │王紹青        │
│    │        │        │        │    │                │          │年９月２日  │
├──┼────┼────┼────┼──┼────────┼─────┼───────┤
│ ５ │亥○○  │810500元│48630元 │年│啟發塑膠股份有限│盧啟盛    │張小姐        │
│    │        │        │        │    │公司            │          │年９月日  │
├──┼────┼────┼────┼──┼────────┼─────┼───────┤
│ ６ │午○○  │820000元│63120元 │年│萬柏興企業有限公│洪振南    │石俊龍        │
│    │        │        │        │    │司              │          │年１０月日  │
├──┼────┼────┼────┼──┼────────┼─────┼───────┤
│ ７ │癸○○○│635940元│13450元 │年│鼎浩廣告企劃有限│蕭章瑾    │徐碧濃        │
│    │        │        │        │    │公司            │          │年９月日  │
├──┼────┼────┼────┼──┼────────┼─────┼───────┤
│ ８ │黃○○  │653784元│29880元 │年│浤峻汽車修配廠  │梁文忠    │王鴻賓        │
│    │        │        │        │    │                │          │年９月４日  │
├──┼────┼────┼────┼──┼────────┼─────┼───────┤
│ ９ │巳○○  │822440元│18094元 │年│大晟機械板金有限│賴素娥    │石俊龍、程鴻隆│
│    │        │        │        │    │公司            │          │年９月日  │
├──┼────┼────┼────┼──┼────────┼─────┼───────┤
│ １０ │Ａ○○  │537430元│32246元 │年│巨錞有限公司    │王金源    │不詳姓名男子  │
│    │        │        │        │    │                │          │年６月３日  │
├──┼────┼────┼────┼──┼────────┼─────┼───────┤
│  │申○○  │563219元│19346元 │年│蒙得里安廣告有限│林永章    │莊家蓉        │
│    │        │        │        │    │公司            │          │年６月日  │
├──┼────┼────┼────┼──┼────────┼─────┼───────┤
│  │丙○○  │524387元│31490元 │年│禾山營造有限公司│陳耀洲    │陳志明        │
│    │        │        │        │    │                │          │年８月５日  │
├──┼────┼────┼────┼──┼────────┼─────┼───────┤
│  │子○○  │849060元│51960元 │年│福程貿易有限公司│林璟寬    │不詳          │
│    │        │        │        │    │                │          │年８月６日  │
├──┼────┼────┼────┼──┼────────┼─────┼───────┤
│  │壬○○  │845300元│50718元 │年│天霧有限公司    │壬○○    │不詳姓名女子  │
│    │        │        │        │    │                │          │年９月９日  │
└──┴────┴────┴────┴──┴────────┴─────┴───────┘
附表二：
┌──┬─────┬────┬───────┬───┬──────┬────────┐
│編號│任職人姓名│所任職位│服  務  單  位│負責人│證 明 日 期 │備            註│
├──┼─────┼────┼───────┼───┼──────┼────────┤
│ １ │己○○    │開發部主│龍董企業有限公│李金全│年６月日│職務証明書一紙｛│
│    │          │任      │司            │      │            │其上「李金全」之│
│    │          │        │              │      │            │署押一枚、「李金│
│    │          │        │              │      │            │全」印文一枚、「│
│    │          │        │              │      │            │龍董企業有限公司│
│    │          │        │              │      │            │」印文一枚。｝  │
├──┼─────┼────┼───────┼───┼──────┼────────┤
│ ２ │宇○○    │經理    │長榮開關有限公│江秋榮│年７月日│職務証明書一紙｛│
│    │          │        │司            │      │            │其上「江秋榮」印│
│    │          │        │              │      │            │文一枚、「長榮開│
│    │  │        │              │      │            │關有限公司」印文│
│    │          │        │              │      │            │一枚。｝        │
├──┼─────┼────┼───────┼───┼──────┼────────┤
│ ３ │酉○○    │經理    │承運鞋業股份有│吳榮│年８月７日│員工職務證明書一│
│    │          │        │限公司        │      │            │紙｛其上「吳榮│
│    │          │        │              │      │            │」之署押一枚、「│
│    │          │        │              │      │            │吳榮」印文一枚│
│    │          │        │              │      │            │、「承運鞋業股份│
│    │          │        │              │      │            │有限公司印文一枚│
│    │          │        │              │      │            │。｝            │
├──┼─────┼────┼───────┼───┼──────┼────────┤
│ ４ │玄○○    │經理    │振達廣告社    │劉順從│年８月日│員工職務證明書一│
│    │          │        │              │      │            │紙｛其上「劉順從│
│    │          │        │              │      │            │」印文一枚、「振│
│    │          │        │              │      │            │達廣告社」印文一│
│    │          │        │              │      │            │枚。｝          │
├──┼─────┼────┼───────┼───┼──────┼────────┤
│ ５ │亥○○    │司機    │啟發塑膠股份有│盧啟盛│年９月日│在職證明書一紙｛│
│    │          │        │限公司        │      │            │其上「盧啟盛」之│
│    │          │        │              │      │            │署押一枚、「盧啟│
│    │          │        │              │      │            │盛」印文一枚、「│
│    │          │        │              │      │            │啟發塑膠股份有限│
│    │          │        │              │      │            │公司」印文一枚。│
│    │          │        │    │      │            │｝              │
├──┼─────┼────┼───────┼───┼──────┼────────┤
│ ６ │午○○    │副總經理│萬柏興企業有限│洪振南│未署日期    │在職證明書一紙｛│
│    │          │        │公司          │      │            │其上「洪振南」之│
│    │          │        │              │      │            │署押一枚（係以列│
│    │          │        │              │      │            │印方式列印）、「│
│    │          │        │              │      │            │洪振南」印文一枚│
│    │          │        │              │      │            │、「萬柏興企業有│
│    │          │        │              │      │            │限公司」印文一枚│
│    │          │        │              │      │            │。｝            │
├──┼─────┼────┼───────┼───┼──────┼────────┤
│ ７ │癸○○○  │總務    │鼎浩廣告企劃有│蕭章瑾│年９月日│在職證明書一紙｛│
│    │          │        │限公司        │      │            │其上「蕭章瑾」之│
│    │          │        │              │      │            │署押一枚（係以列│
│    │          │        │              │      │            │印方式列印）、「│
│    │          │        │              │      │            │蕭章瑾」印文一枚│
│    │          │        │              │      │            │、「鼎浩廣告企劃│
│    │          │        │              │      │            │有限公司」印文一│
│    │          │        │              │      │            │枚。｝          │
├──┼─────┼────┼───────┼───┼──────┼────────┤
│ ８ │黃○○    │組長    │浤峻汽車修配廠│梁文忠│年９月日│在職證明書一紙｛│
│    │          │        │              │      │            │其上「梁文忠」之│
│    │          │        │              │      │            │署押一枚、「梁文│
│    │          │        │              │      │  │忠」印文一枚、「│
│    │          │        │              │      │            │浤峻汽車修配廠」│
│    │          │        │              │      │            │印文一枚。｝    │
├──┼─────┼────┼───────┼───┼──────┼────────┤
│ ９ │巳○○    │經理    │大晟機械板金有│賴素娥│年９月９日│員工職務証明書一│
│    │          │        │限公司        │      │            │紙｛其上「賴素娥│
│    │          │        │              │      │            │」印文一枚、「大│
│    │          │        │              │      │            │晟機械板金有限公│
│    │          │        │              │      │            │司印文一枚。｝  │
├──┼─────┼────┼───────┼───┼──────┼────────┤
│ １０ │Ａ○○    │組長    │巨錞有限公司  │王金源│年６月３日│(1)職務證明書一紙│
│    │          │        │              │      │            │  ｛其上「王金源│
│    │          │        │            │      │            │  」之署押一枚（│
│    │          │        │              │      │            │  係以列印方式列│
│    │          │        │              │      │            │  印）、「王金源│
│    │          │        │              │      │            │  」印文一枚、「│
│    │          │        │              │      │            │  巨錞有限公司」│
│    │          │        │              │      │            │  印文一枚。｝  │
│    │          │        │              │      │未署日期    │(2)服務證明書一紙│
│    │          │        │              │      │            │  ｛其上「王金源│
│    │          │        │              │      │            │  」之署押一枚、│
│    │          │        │              │      │            │  「王金源」印文│
│    │          │        │              │      │            │  一枚、「巨錞有│
│    │          │        │              │      │            │  限公司」印文一│
│    │          │        │              │      │            │  枚。｝        │
├──┼─────┼────┼───────┼───┼──────┼────────┤
│  │申○○    │設計師  │蒙得里安廣告有│林永章│年６月９日│(1)員工服務證明書│
│    │          │        │限公司        │      │            │  一紙｛其上「林│
│    │          │        │              │      │            │  永章」之署押一│
│    │          │        │              │      │            │  枚（係以列印方│
│    │          │        │              │      │            │  式列印）、「林│
│    │          │        │              │      │            │  永章」印文一枚│
│    │          │        │              │      │            │  、「蒙得里安廣│
│    │          │        │              │      │            │  廣告有限公司」│
│    │          │        │              │      │            │  印文一枚。｝  │
│    │          │        │              │      │年６月９日│(2)服務證明書一紙│
│    │          │        │              │      │            │  ｛其上「林永章│
│    │          │        │              │      │            │  」之署押一枚、│
│    │          │        │              │      │            │  「林永章」印文│
│    │          │        │              │      │            │  一枚、「蒙得里│
│    │          │        │              │      │            │  安廣告有限公司│
│    │          │        │              │      │            │  」印文一枚。。│
├──┼─────┼────┼───────┼───┼──────┼────────┤
│  │丙○○    │總務    │禾山營造有限公│陳耀洲│年７月日│(1)在職證明書一紙│
│    │          │        │司            │      │            │  ｛其上「陳耀洲│
│    │          │        │              │      │            │  」署押一枚、「│
│    │          │        │              │      │            │  陳耀洲」印文一│
│    │          │    │              │      │            │  枚、「禾山營造│
│    │          │        │              │      │            │  有限公司」印文│
│    │          │        │              │      │            │  一枚。｝      │
│    │          │        │              │      │年７月日│(2)服務證明書一紙│
│    │          │        │              │      │            │  ｛其上「陳耀洲│
│    │          │        │              │      │            │  之署押一枚、「│
│    │          │        │              │      │            │  陳耀洲」印文二│
│    │          │        │              │      │            │  枚、「禾山營造│
│    │          │        │              │      │            │  有限公司」印文│
│    │          │        │              │      │            │  一枚。｝      │
├──┼─────┼────┼───────┼───┼──────┼────────┤
│  │子○○    │經理    │福程貿易有限公│林璟寬│年７月日│職工服務證明書一│
│    │          │        │司            │      │            │紙｛其上「林璟寬│
│    │          │        │              │      │            │」之署押一枚（係│
│    │          │        │              │      │            │以列印方式列印）│
│    │          │        │              │      │            │、「林璟寬」印文│
│    │          │        │              │      │            │一枚、「福程貿易│
│    │          │        │              │      │            │有限公司」印文一│
│    │          │        │              │      │            │枚。｝          │
├──┼─────┼────┼───────┼───┼──────┼────────┤
│  │壬○○    │負責人  │天霧有限公司  │壬○○│年９月９日│在職證明書一紙｛│
│    │          │        │              │      │            │其上「天霧有限公│
│    │          │        │              │      │            │司」印文一枚。｝│
│    │          │        │              │    │            │⊙被告壬○○列名│
│    │          │        │              │      │            │  為負責人，故「│
│    │          │        │              │      │            │  壬○○」之署押│
│    │          │        │              │      │            │  、印文則屬真正│
│    │          │        │              │      │            │  ，不予沒收。  │
└──┴─────┴────┴───────┴───┴──────┴────────┘


司法院資訊處製作；財團法人民間司法改革基金會備份。
